臺灣臺北地方法院小額民事判決
110年度北小字第5262號
原      告  許葦晴  
被      告  邱政偉  
上列當事人間損害賠償事件，原告提起附帶民事訴訟，經本院刑
事庭以110年度審交附民字第304號裁定移送，於民國111年1月17
日言詞辯論終結，本院判決如下：
    主    文
被告應給付原告新臺幣6,000元及自民國110年9月14日起至清償
日止，按年息百分之5計算之利息。
原告其餘之訴駁回。
本判決第1項得假執行；被告如以新臺幣6,000元為原告預供擔保
，得免為假執行。
原告其餘假執行之聲請駁回。
    事實及理由
一、原告主張、聲明：被告於民國109年9月21日上午，騎乘車牌
    號碼000-000號普通重型機車，沿臺北市信義區松勇路53巷
    由西往東方向行駛，於同日上午10時55分許，行經松勇路53
    巷與信義路5段91巷交岔路口時，本應注意車前狀況及兩車
    並行之間隔，並隨時採取必要之安全措施，以避免發生危險
    ，依當時天候晴、日間自然光線、路面乾燥無缺陷、道路無
    障礙物、視距良好，並無任何不能注意之情形，竟疏未注意
    及此，貿然左彎，適有原告騎乘車牌號碼000-0000號普通重
    型機車，在上址同向後方欲直行，二車因而發生碰撞，致原
    告人車倒地，並受有右手肘挫傷，及右手背挫傷(下稱系爭
    傷害)。原告告訴後經本院刑事庭判決被告有罪確定。被告
    無證據反告原告過失傷害，原告主張名譽損害、精神及時間
    損害，依侵權行為法律關係提起本訴。並聲明：被告應給付
    原告新臺幣（下同）36,000元，及自起訴狀繕本送達翌日起
    至清償日止，按年息百分之5計算之利息；願供擔保請准宣
    告假執行。
二、被告答辯、聲明：被告目前無工作，打零工，僅自費3,000
    元申請車禍鑑定，不知道從背後被追撞還要負百分之百責任
    ，後來因為鑑定結果不利，就接受，也沒有再告原告。並聲
    明：原告之訴駁回。
三、本院判斷的簡要說明：
(一)不爭執事項(被告侵權行為責任成立認定)：原告主張被告過
    失駕駛，致其受有系爭傷害，有本院以110年審交易字第288
    號刑事判決(下稱本院刑事判決)判處被告犯過失傷害罪，處
    罰金6,000元，如易服勞役，以1,000元折算1日，緩刑2年，
    有本院刑事判決，被告並不爭執已受刑事判決確定。
(二)爭執事項：被告應否再賠償原告慰撫金?
　1.經查，依本院刑事判決附記事項(本院卷第13頁)，被告已於
    110年9月13日當庭給付6千元給原告，此6千元為道德給付，
    將來不從刑事附帶民事損害賠償金額扣除或抵銷(本院卷第1
    4頁)，上述附記事項，雙方並不爭執，故即使被告因為系爭
    傷害已於刑事庭給付原告6千元，本院仍得就原告精神損害
    賠償的請求，個別審酌，被告並不得以曾經給付6千元給原
    告，拒絕原告本件請求。
　2.另原告因被告本件過失受有系爭傷害已如前述，原告身體受
    到被告過失行為不法侵害，情節並不輕微，故原告請求被告
    賠償慰撫金，可以採取。經依最高法院47年台上字第1221號
    、51年台上字第223號民事判決意見所述，審酌精神慰撫金
    時法院所應考量的雙方學經歷等社經地位(為保護當事人隱
    私，詳卷)、原告所受傷勢等事項，認原告請求以6千元為宜
    ，原告超出6千元請求部分，尚屬過高，難以採取。
　3.原告雖另主張遭被告反告受名譽及時間損失，但查，原告並
    未提出任何積極證據使本院可以認定被告確有反告原告並使
    原告受通知調查，況且原告自承並未接獲調查的通知(本院
    卷第75頁)，是原告此部分主張，並無依據，難以採取。
四、綜上，原告因系爭傷害請求精神慰撫金6千元，有理由，應
    依民法第195條第1項規定，判決如主文第1項(法定利息起算
    日，附民卷第5頁)，並駁回原告超出該准許部分的主張。
五、本件事證已明，當事人其餘主張陳述及所提證據，經審酌後
    不影響上述認定及說明，故不詳論。
六、原告勝訴部分，係適用小額訴訟程序所為被告敗訴之判決，
    依同法第436條之20規定，應依職權宣告假執行，並依同法
    第392條第2項之規定，職權宣告被告如為原告預供擔保，得
    免為假執行之擔保。原告敗訴部分，假執行聲請已失依據，
    應併駁回。
七、因本件為附帶民事訴訟，至本院言詞辯論終結時止並無訴訟
    費用支出，故不一併依民事訴訟法第436條之19條第1項規定
    ，為訴訟費用負擔的宣告。
中　　華　　民　　國　　111 　年　　2 　　月　　25　　日
            臺灣臺北地方法院臺北簡易庭
                                    法  官  詹駿鴻
附錄：
一、民事訴訟法第436條之24第2項：
　　對於小額程序之第一審裁判上訴或抗告，非以其違背法令為
    理由，不得為之。
二、民事訴訟法第436條之25：
　　上訴狀內應記載上訴理由，表明下列各款事項：
    (一)原判決所違背之法令及其具體內容。
    (二)依訴訟資料可認為原判決有違背法令之具體事實。
以上正本證明與原本無異。
如不服本判決，應於判決送達後20日內向本庭（臺北市○○○路0段
000巷0號）提出上訴狀。（須按他造當事人之人數附繕本）如委
任律師提起上訴者，應一併繳納上訴審裁判費。
中　　華　　民　　國　　111 　年　　2 　　月　　25　　日
                                    書記官  翁挺育